【裁判字號】    90,上易,1050
【裁判日期】    900911
【裁判案由】    違反稅捐稽徵法
【裁判全文】
臺灣高等法院臺中分院刑事判決                  九十年度上易字第一五號
    上  訴  人  臺灣臺中地方法院檢察署檢察官
    被      告  乙○○
右上訴人，因被告違反稅捐稽徵法案件，不服臺灣臺中地方法院九十年度易緝字第一
九號，中華民國九十年三月二十九日第一審判決（起訴案號：臺灣臺中地方法院檢察
署八十七年度偵字第七六一四號），提起上訴，本院判決如左：
    主  文
上訴駁回。
    理  由
一、本案經本院審理之結果，認第一審判決以被告乙○○被訴之犯罪不能證明，因而
    為其無罪之諭知，經核尚無不當，應予維持，並引用第一審判決書所記載之理由
    （如附件）。
二、檢察官上訴意旨略稱：被告乙○○既為公司負責人，自為納稅義務人，就有關該
    營利事業設置、登記帳簿及扣繳等，負有監督管理之義務，是其諉稱不知，自難
    為合法之依據，況且被告身為負責人，又受領薪資，且坦承簽過一些文件，上開
    被告等所為，且對同案被告陳錦村逃漏稅捐有所助益，原審竟未論被告以幫助之
    責，實有未洽。被告所擔任負責人之上開公司，其逃漏稅捐敗露為稅捐單位所查
    訪中，被告竟未主動說明原委而逃逸無蹤，直到原審緝獲，是其所辯，應不可採
    信。又洪東智、陳樟榮、張永全等人係同案共犯，渠等與主謀陳錦村透過相同模
    式逃漏稅捐，所言避就之詞，自不可信，況且其等所稱不認識被告乙○○等情有
    可能成立，亦不能據以為被告幫助逃漏稅捐之合理依據，是原審之認定有未當，
    應予改判云云，固非無見。但查，依檢察官之起訴事實，僅能認定被告係經辦理
    為運律商行、泰易商行負責人之情事，尚難推論被告係親自辦理或同意該申請登
    記事項之行為，而被告於原審八十八年一月六日審理時到庭陳稱其莫名其妙被當
    做負責人，係朋友張志青所介紹前去工作，其認識陳樟榮，但不認識洪東志（應
    係洪東智之誤）云云在卷，核與通緝到案之張志青所供伊不認識乙○○等其他同
    案被告之情節，雖有未符，但張永全供稱渠不認識乙○○張志青云云，陳樟榮則
    供稱其認識張志青，張志青在公司工作一年多，並自稱姓賴，且將薪水交付其等
    語在卷，洪東智陳樟榮再供稱實際上係陳錦村在經營云云，可見張志青上開所稱
    是否可信，甚有可疑，則洪東智陳樟榮及被告三人，均應係人頭甚為顯明，況該
    洪東智陳樟榮二人，經原審判決無罪後，亦經本院於八十九年十一月七日以八十
    九年上易字第一三六八號判決上訴駁回而確定，復有本院上開判決可稽，則被告
    於原審再被通緝後，辯稱其係人頭云云，尚堪採信。
三、又同案被告張永全，經原審判決有罪後，經本院以八十九年上訴字第一０六三號
    判決有罪之情節，亦有該判決書可憑，是張永全之案情與本案被告並非相同，自
    難據為被告不利之認定。況依被告於九十年一月十四日通緝到案後，於原審多次
    所供，雖陳稱其在泰易時有被強迫簽一些會計憑證云云，然其後改稱其沒有簽會
    計憑證、發票，但在泰易時有簽過類似東西，沒在運律上班過云云，則被告上開
    自白曾簽過一些東西，究何所指，尚乏事證堪佐，且扣案之統一發票等文件，亦
    難逕認係被告之筆跡，則被告上開自白，難認與事實相符，顯難執為被告不利之
    認定，從而，原審為被告無罪之諭知，經核尚無不合。檢察官並未提出補強證據
    ，徒以上開推測論理，提起上訴，指摘原判決不當，非有理由，應駁回其上訴。
    又被告受合法傳喚，無正當理由不到庭，爰不待其陳述逕行判決，附此敘明。
據上論結，應依刑事訴訟法第三百七十三條、第三百六十八條、第三百七十一條，判
決如主文。
本案經檢察官甲○○到庭執行職務
中      華      民      國    九十    年      九      月      十一      日
                              臺灣高等法院臺中分院刑事第二庭
                                    審判長法  官  羅  禮  政
                                          法  官  陳  欣  安
                                          法  官  蔡  聰  明
右正本證明與原本無異。
不得上訴。
                                          書記官    瑞  芳
中      華      民      國      九十    年      九      月    十二     日
                                                                       Ａ


司法院資訊處製作；財團法人民間司法改革基金會備份。
